【裁判字號】    98,交聲,170
【裁判日期】    980518
【裁判案由】    違反道路交通管理處罰條例
【裁判全文】
臺灣宜蘭地方法院交通事件裁定         98年度交聲字第170號
原處分機關  交通部公路總局臺北區監理所宜蘭監理站
異  議  人
即受處分人  甲○○
上列受處分人因違反道路交通管理處罰條例案件，對於交通部公
路總局臺北區監理所宜蘭監理站民國98年4月20日所為之宜監字
第裁43─ZIC049984號裁決聲明異議，本院裁定如下：
    主  文
異議駁回。
    理  由
一、原處分意旨略以：異議人即受處分人甲○○所有之車牌號碼
    1312-HA號自小客車於民國98年2月5日上午10時38分許，行
    駛於高速公路，不遵使用行車管制規定，在最高速限為時速
    80公里之國道五號高速公路北向28.6公里處，以時速98公里
    之速度超速行駛，經國道公路警察局第九警察隊以公警局交
    字第ZIC049984號製單逕行舉發，交通部公路總局臺北區監
    理所宜蘭監理站遂依道路交通管理處罰條例第33條第1項第1
    款、第63條第1項第1款規定，裁處受處分人罰鍰新臺幣三千
    元，並記違規點數一點。
二、異議人經傳未到庭，據其異議狀所載異議意旨略以：本件採
    證相片係有二部車輛同時入鏡，且採證儀器亦有誤差或失效
    之疑慮，並無證據證明採證相片內二部車輛何者為快。為此
    ，聲明異議，請求撤銷原處分。
三、按汽車行駛於高速公路、快速公路或設站管制之道路，不遵
    使用限制、禁止、行車管制及管理事項之管制規則，而有行
    車速度超過規定之最高速限或低於規定之最低速限之行為者
    ，處汽車駕駛人新臺幣三千元以上六千元以下罰鍰，並記違
    規點數一點，道路交通管理處罰條例第33條第1項第1款、第
    63條第1項第1款定有明文。又汽車駕駛人之行為有經以科學
    儀器取得證據資料證明其行為違規，當場不能或不宜攔截製
    單舉發者，得逕行舉發；逕行舉發，應記明車輛牌照號碼、
    車型等可資辨明之資料，以汽車所有人為被通知人製單舉發
    ，道路交通管理處罰條例第7條之2第1項第7款、第4項亦有
    明定。經查：
（一）異議人所有之車牌號碼1312-HA號自小客車曾於98年2月5
      日上午10時38分許，行經國道五號高速公路北向28.6公里
      處，為警方測速採證，警方對異議人逕行開單告發超速行
      駛之事實，有舉發違反道路交通管理事件通知單及舉發相
      片各一件在卷可稽。
（二）其次，證人即舉發員警乙○○已於本院調查時結證「98年
      2月5日上午10時38分許，我在國道五號高速公路北向28.6
      公里處執行測速照相勤務，我使用移動式測速照相儀器測
      得1312-HA號自小客車超速，儀器就自動拍照取證，事後
      回到隊部，我就依照拍照取證之內容來開單舉發。舉發地
      點最高限速為時速80公里，我測得1312-HA號自小客車時
      速98公里，已經超速18公里，便依法開單告發。舉發地點
      前方之國道五號高速公路北向29.5、29.1公里處，分別有
      設有『前有測速照相』、『最高速限』之警告標誌。當天
      我使用的是雷射測速儀器，儀器發出一條雷射光束對準我
      要測的車輛，雷射光束碰觸到車輛會反射回來，儀器接收
      到了就會算出那部車輛行車速度。當天的測距是154.1公
      尺，雷射光束射出154.1公尺後，它的寬度不到1米。採證
      相片內有十字絲標示的車輛就是我測速的對象，當天我測
      速的對象就是1312-HA號自小客車。當天對1312-HA號自小
      客車測速過程中，並沒有受到採證相片內所示另一部廂型
      車之影響，從雷射光束射出到反彈回來儀器接收過程中，
      雷射光束並沒有被採證相片內所示另一部廂型車給阻斷。
      當天在對1312-HA號自小客車測速過程中，並沒有受到其
      他車輛之影響，從雷射光束射出到反彈回來儀器接收過程
      中，雷射光束也沒有被其他行進車輛阻斷。本件所使用的
      雷射測速儀器已經檢驗合格，當天執勤過程中，雷射測速
      儀器功能也都是正常的，本件雷射測速結果及舉發是正確
      無誤的。」等語綦詳（見本院卷第18至21頁），並有採證
      相片、測速儀器檢定合格證書在卷可稽。而證人乙○○雖
      係本件原處分機關認定異議人有前揭違規行為之舉發員警
      ，然因異議人並無法舉出或請本院調查任何對其有利之證
      據資料，以使本院對證人所供述之異議人違規事實產生任
      何合理之懷疑，且於本件卷存證據資料內，亦無任何積極
      證據足以證明證人乙○○上開供述係屬虛偽，更無足以令
      人顯信其供述為不可採之品性證據或前科證據存在，且衡
      諸證人乙○○與異議人素不相識，並無宿怨，亦無仇隙，
      其顯無自陷於偽證罪之追訴而構詞誣賴異議人之理，故自
      不得以證人乙○○為本件開單告發員警，即全盤抹煞渠等
      在訴訟上之證人資格或其證詞之真實性。況且，依舉發相
      片所示，員警所使用測速儀器之雷射光束（屬不可見光，
      於採照相片上係以十字絲顯示），確實係對準1312-HA號
      自小客車進行偵測，且於測速儀器所立位置及1312-HA號
      自小客車間（即雷射光束行經之直線區域），並沒有其他
      車輛或物體阻隔，足見舉發員警確實係針對1312-HA號進
      行測速，且其測速結果確實並未受到舉發相片內所示另一
      部箱型車影響。此外，舉發員警當天所使用的既是經檢驗
      合格之測速儀器，且亦無任何跡證顯示當日該儀器有功能
      失常之情形，則上開儀器之測速結果，亦足採認為正確無
      誤。從而，證人乙○○所為之前揭證詞，應堪信為真實。
      異議人空言以前揭情詞置辯，實屬無據，自不足採。
（三）從而，異議人所有之1312-HA號自小客車於98年2月5日上
      午10時38分許，行駛於高速公路，不遵使用行車管制規定
      ，在最高速限為時速80公里之國道五號高速公路北向28.6
      公里處，以時速98公里速度超速行駛之違規事實，已堪認
      定。
四、綜上所述，原處分機關所為之本件裁決，核與前舉道路交通
    管理處罰條例第33條第1項第1款、第63條第1項第1款、第7
    條之2第1項第7款、第4項之規定相符，並無違法或不當之處
    ，故異議人以首揭情詞，對於上開裁決提起異議，並無理由
    ，應予駁回。
五、據上論斷，依道路交通案件處理辦法第19條，裁定如主文。
中    華    民    國    98    年     5    月    18    日
                  交通法庭法  官  劉家祥
以上正本證明與原本無異。
如不服本裁定，應於裁定送達後5日內，向本院提出抗告狀。（
應附繕本）
                          書記官  劉謹翊
中    華    民    國    98    年     5    月    18    日


司法院資訊處製作；財團法人民間司法改革基金會備份。
